臺灣臺北地方法院刑事判決　　　　　　　　　　　　九十年度交簡上字第一六八號
　　被　告　即
　　上　訴　人　乙○○
右上訴人因業務過失傷害案件，不服本院臺北簡易庭（九十年度北交簡字第六七八號
）於中華民國九十年九月二十一日所為第一審刑事簡易判決（聲請簡易判決處刑案號
：九十年度偵字第一三四○號）提起上訴，本院管轄第二審合議庭判決如左：
        主      文
原判決撤銷。
乙○○從事業務之人，因業務上之過失傷害人，處有期徒刑貳月，如易科罰金以佰
元折算壹日，緩刑年。
        事      實
一、乙○○係群結砂石行之自用曳引車司機，為從事駕駛業務之人，於民國八十九年
    十一月十三日下午二時五十分許，駕駛車牌號碼八Ｆ－六八八號自用曳引車，沿
    臺北市○○○路由南向北方向行駛，途經光復北路與南京東路路口右轉彎時，原
    應注意轉彎車應讓直行車先行，及注意兩車併行之間隔，並隨時採取必要之安全
    措施等規定，而依當時係天候雨、日間自然光線、市區○○道路○路面濕潤、無
    缺陷、視距良好、無障礙物等情形觀之，並無任何足令乙○○有何不能注意之情
    事，其應注意且能注意卻疏未注意，貿然駕車右彎，而撞及同方向直行由甲○○
    騎乘之車號ＡＯＤ－三五八號機車，致甲○○人車倒地，甲○○左小腿及左腳掌
    遭上開車號曳引車輾過，因而受有左下肢膝蓋以下輾壓傷合併軟組織缺損與第三
    、四、五  骨骨折等傷害。乙○○於肇事後，在偵查犯罪機關未發覺犯罪前，向
    到場處理事故員警自首其犯罪而接受裁判。
二、案經甲○○訴由臺北市政府警察局松山分局報告臺灣臺北地方法院檢察署檢察官
    偵查聲請簡易判決處刑。
        理      由
一、右揭事實，業據被告乙○○供承不諱，核與告訴人甲○○之指訴相符，並有道路
    交通事故調查報告表、交通事故談話紀錄表、交通事故補充資料（偵查卷第四頁
    至第七頁）等件在卷可資佐證。告訴人甲○○因本件交通事故受有左下肢膝蓋以
    下輾壓傷合併軟組織缺損與第三、四、五  骨骨折等傷害，亦有國軍松山醫院附
    設民眾診療服務處診斷證明書一紙在卷（偵查卷第九頁）可稽。被告乙○○係領
    有駕駛執照之駕駛人，其就道路交通安全規則第九十四條第三項「汽車行駛時，
    駕駛人應注意車前狀況及兩車併行之間隔，並隨時採取必要之安全措施」、第一
    百零二條第一項第六款「汽車行駛至交岔路口，轉彎車應讓直行車先行」等規定
    自應知之甚稔。況查卷附道路交通事故調查報告表記載本件事故發生當時係天候
    雨、日間自然光線、市區○○道路○路面濕潤、無缺陷、視距良好、無障礙物等
    情形觀之，並無任何足令被告乙○○有何不能注意之情事，其應注意能注意卻疏
    未注意前揭有關道路交通安全方規定，貿然駕車右轉彎滿撞及由甲○○所騎乘之
    車牌號碼ＡＯＤ－三五八號機車以致肇事。被告乙○○就本件交通事故之發生自
    有過失無疑，且其過失與告訴人甲○○所受前揭傷害間，確有相當因果關係。被
    告乙○○過失傷害犯行之事證明確，應依法論處。
二、被告乙○○係群結砂石行之自用曳引車司機，為從事駕駛業務之人，核其所為係
    犯刑法第二百八十四條第二項前段業務過失傷害罪。原審以被告乙○○犯行明確
    而適用上開法條判處有期徒刑三月，如易科罰金，以三佰元折算一日，固非無見
    ，惟查被告乙○○於肇事後，在其犯行未為任何有偵查犯罪職權之公務員知悉前
    ，不逃避接受裁判而向到達事故現場處理之員警自首，承認其為肇事人，有臺北
    市政府警察局松山分局報案自首調查表影本一紙在卷（偵查卷第四頁）可稽，是
    被告乙○○既已向該管公務員申述犯罪事實而不逃避接受裁判，已合於刑法第六
    十二條前段所定對於未發覺之犯罪自首而接受裁判之要件，應減輕其刑。原審漏
    未審酌減輕其刑，即有未洽。況查被告乙○○已與告訴人甲○○達成民事上和解
    賠償損害，甲○○於本院審理中並具狀請求撤回告訴，有刑事撤回告訴狀一紙附
    卷可稽。上訴意旨指摘本件判決過重，既非無理由。且原審判決既有前述不當，
    即無由維持而應由本院予以撤銷改判。爰審酌被告乙○○過失程度、其犯罪造成
    告訴人甲○○所受傷害、犯罪後自首坦承犯行並與告訴人甲○○達成民事上和解
    賠償損害等一切情狀，量處如主文第二項所示之刑。又被告犯罪後，刑法第四十
    一條第一項之規定，業於九十年一月十日修正，犯最重本刑為五年以下有期徒刑
    以下之罪，而受六個月以下有期徒刑或拘役之宣告，因身體、教育、職業、家庭
    之關係或其他正當事由，執行顯有困難者得易科罰金，並自同年一月十二日生效
    ，爰依刑法第二條第一項前段規定，適用修正後裁判時之規定並諭知易科罰金之
    折算標準。末查被告乙○○未曾受有期徒刑以上刑之宣告，有臺灣高等法院被告
    全國前案紀錄表一紙在卷可考，其經此次教訓自當知所警惕，應無再犯之虞，且
    已賠償被害人，本院認其前所受宣告之刑，以暫不執行為適當，乃併予宣告緩刑
    三年，以啟自新。
據上論斷，應依刑事訴訟法第四百五十五條之一第一項、第三項，第三百六十九條第
一項前段、第二百九十九條第一項前段，刑法第二條第一項前段、第二百八十四條第
二項前段、第六十二條前段、第四十一條第一項前段、第七十四條第一款，罰金罰鍰
提高標準條例第一條前段、第二條，判決如主文。
本案經檢察官黃東焄到庭執行職務
中      華      民      國      九十一    年      八      月      七    日
                          臺灣臺北地方法院交通法庭
                              審判長法  官  劉  壽  嵩
                                    法  官  劉  嶽  承
                                    法  官  曾  啟  謀
本判決不得上訴。
右正本證明與原本無異。
                                    書記官  謝  韻  華
中      華      民      國      九十一    年      八      月      七    日
附錄本案論罪科刑法條全文：
刑法第二百八十四條第二項
一因過失傷害人者，處六月以下有期徒刑，拘役或五百元以下罰金。致重傷者，處一
　年以下有期徒刑，拘役或五百元以下罰金。
二從事業務之人，因業務上之過失傷害人者，處一年以下有期徒刑、拘役或一千元以
　下罰金。致重傷者，處三年以下有期徒刑，拘役或二千元以下罰金。
